臺灣新北地方法院刑事判決
110年度易字第899號
公  訴  人  臺灣新北地方檢察署檢察官
被      告  魏銘和

                    籍設新北市○○區○○路0號（即法務部○○○○○○○○○○○）

                    （現在法務部○○○○○○○○○○○執行中）
上列被告因竊盜案件，經檢察官提起公訴（109年度偵字第37476
號），本院判決如下：
    主  文
魏銘和犯攜帶兇器竊盜罪，處有期徒刑捌月。
未扣案之犯罪所得新臺幣參萬元沒收，於全部或一部不能沒收或
不宜執行沒收時，追徵其價額。
    事  實
一、魏銘和意圖為自己不法所有，基於竊盜之犯意，於民國109
    年6月29日上午5時50分許，在新北市○○區○○街000號之由楊
    世嫺所經營之娃娃機店內，以客觀上可供兇器使用之一字起
    子，破壞店內兌幣機上之鎖頭（毀損部分未據告訴），並竊
    得兌幣機內之現金新臺幣（下同）3萬元得手。嗣經楊世嫺
    發覺遭竊報警處理，為警調閱監視錄影畫面，循線查悉上情
    。
二、案經楊世嫺訴由新北市政府警察局板橋分局報告臺灣新北地
    方檢察署檢察官偵查起訴。
    理  由
壹、證據能力部分：
　　按被告以外之人於審判外之陳述，雖不符刑事訴訟法第159
    條之1至第159條之4之規定，而經當事人於審判程序同意作
    為證據，法院審酌該言詞陳述或書面陳述作成時之情況，認
    為適當者，亦得為證據。當事人、代理人或辯護人於法院調
    查證據時，知有第159條第1項不得為證據之情形，而未於言
    詞辯論終結前聲明異議者，視為有前項之同意，刑事訴訟法
    第159條之5定有明文。查本判決所引用具傳聞性質之各項證
    據資料，經本院於審判期日依法踐行調查證據程序，檢察官
    、被告魏銘和就上開證據之證據能力均未爭執，於言詞辯論
    終結前亦未聲明異議，本院審酌上開證據作成時之情狀，並
    無違法或不當等情形，且與本案相關之待證事實具有關聯性
    ，認為以之作為本案之證據亦屬適當，爰依前揭規定，認均
    應有證據能力。
貳、實體部分：
一、認定犯罪事實所憑之證據及理由：
　　訊據被告矢口否認有何竊盜之犯行，辯稱：我一開始警詢即
    否認本案，因警察不願讓我離開，我才承認，監視錄影畫面
    中的人手上有刺青，但我109年6月29日當時沒有刺青，我手
    上的刺青是109年7月5日才畫的云云，經查：
㈠、告訴人楊世嫺所經營之上址娃娃機店，於上開時、地遭人持
    一字起子撬開該店兌幣機鎖頭，竊取兌幣機內之現金事實，
    業經證人即告訴人楊世嫺於警詢及偵查中時證述明確（偵卷
    第5頁正反面、第55頁正反面），並有現場照片、店內監視
    錄影畫面截圖（偵卷第7至13頁）、臺灣新北地方檢察署勘
    驗筆錄（偵卷第33至40頁）在卷可憑，此部分事實，堪以認
    定。
㈡、被告於109年6月28日凌晨0時40分許，在臺北市信義區永吉路
    ，為警攔查等情，經被告供述在卷（本院卷第91頁），並有
    臺北市政府警察局信義分局刑案呈報單（本院卷第103頁）
    、員警密錄器截圖在卷可憑(本院卷第105至121頁)，而觀以
    上開員警密錄器截圖，被告當時頭戴鴨舌帽、身穿黑色短袖
    上衣、深藍色長褲，右手前臂有深色刺青，經對照上址店內
    監視錄影畫面截圖（偵卷第9頁反面至第12頁），可知上址
    店內行竊之男子，亦頭戴鴨舌帽、身穿黑色短袖上衣、深藍
    色長褲，右手前臂有深色刺青，且無論係身高、體型、髮型
    、穿著，甚至右手前臂之深色刺青之位置、顏色、大小、款
    式等特徵，均與前1日遭員警盤查之被告上開特徵相符，自
    足認被告即為上開時、地行竊之人，是被告確有於上開時、
    地，持一字起子撬開該店兌幣機鎖頭，竊取其內現金之事實
    甚明。被告辯稱其109年6月29日當時手上沒有刺青云云，顯
    與事實不符，不足採信。
㈢、被告另辯稱於第一次警詢時否認犯行，因員警不讓其離開，
    始於第二次警詢時坦承犯行云云。經查，被告於第一次警詢
    時否認涉有本案犯行一節，有臺灣新北地方檢察署勘驗筆錄
    在卷可參（偵卷第40至44頁），固堪認定。然被告於本案之
    前，有多項前科紀錄，有臺灣高等法院被告前案紀錄表可查
    （本院卷第11至50頁），足見被告並非第一次因案接受員警
    詢問、製作警詢筆錄，其應得認知其於警詢時所陳之內容，
    將作為其所涉犯案件認定之依據，被告自不可能僅係因員警
    要求其承認即如此順從輕率承認本案犯行。況被告於第二次
    警詢時，回答員警問題時神態輕鬆，流暢正常，過程中除坦
    承本案竊盜犯行外，並明確說明上開竊盜犯行所使用之工具
    ，另甫以手勢說明，及交代該工具已遭其他分局扣案，甚表
    示告訴人所述遭竊取之金額過高，其運氣不好，因無人換鈔
    票，需拿自己的鈔票去換等語，此有臺灣新北地方檢察署勘
    驗筆錄附卷可佐（偵卷第62至71頁），則上開不利於己之供
    述，若非確屬事實，殊難想像被告有率爾陷己於罪並虛偽捏
    造本案事實及犯案細節之可能，被告此部份之辯解，實與常
    情不符，應非事實。是被告嗣後始改口否認有為本案竊盜犯
    行云云，洵無足採。
㈣、綜上所述，被告上開所辯均不足採，本案事證明確，被告上
    開犯行堪以認定，應予依法論科。
二、論罪科刑：
㈠、按刑法第321條第1項第3款攜帶兇器竊盜罪，係以行為人攜帶
    兇器竊盜為其加重條件，此所謂兇器，其種類並無限制，凡
    客觀上足對人之生命、身體、安全構成威脅，具有危險性之
    兇器均屬之，且祇須行竊時攜帶此種具有危險性之兇器為已
    足，並不以攜帶之初有行兇之意圖為必要（最高法院79年台
    上字第5253號判例意旨參照）。查本件被告行竊所攜帶之一
    字起子1支，既可撬開兌幣機鎖頭，應係屬質地堅硬之金屬
    製品，客觀上足對人之生命、身體、安全構成威脅，而屬具
    有危險性之兇器。核被告所為，係犯刑法第321條第1項第3
    款之攜帶兇器竊盜罪。
㈡、爰審酌被告不思以正當方法謀取生活上所需，即率爾以前揭
    方式竊取他人之物品，顯然無視他人之財產權益，所為實屬
    不該；並考量被告行竊之動機、目的、手段、素行（本院卷
    第11至50頁臺灣高等法院被告前案紀錄表，被告於109年間
    有多次竊盜前科紀錄）、犯後態度，迄今尚未與告訴人達成
    和解，未能填補告訴人所受損害；兼衡被告目前在監執行，
    於本院審理中自述國中畢業之教育程度、先前從事送菜工作
    、家中有父母親、姐姐之生活狀況（本院卷第154頁）等一
    切情狀，量處如主文所示之刑。
三、沒收：
㈠、查被告本案竊得之3萬元，為被告之犯罪所得，並未扣案，亦
    未實際合法發還告訴人，應依刑法第38條之1第1項前段、第
    3項之規定宣告沒收，於全部或一部不能沒收或不宜執行沒
    收時，追徵其價額。
㈡、查未扣案之一字起子1支，雖為被告持以犯本案竊盜犯行所用
    之物，然上開物品未扣案，亦不知去向，考量該物品價值低
    微，取得容易，倘為執行沒收或追徵，自需耗費相當之司法
    資源，且對於一般或特別犯罪預防亦難認有何實質助益，欠
    缺刑法上之重要性，爰依刑法第38條之2第2項規定，不予宣
    告沒收。
據上論結，應依刑事訴訟法第299條第1項前段，判決如主文。
本案經檢察官江祐丞提起公訴，檢察官簡志祥到庭執行職務。
中　　華　　民　　國　　111 　年　　6 　　月　　23　　日
                  刑事第十四庭  法  官  鄭琬薇
上列正本證明與原本無異。
如不服本判決，應於判決送達後20日內敘明上訴理由，向本院提
出上訴狀 (應附繕本) ，上訴於臺灣高等法院。其未敘述上訴理
由者，應於上訴期間屆滿後20日內向本院補提理由書「切勿逕送
上級法院」。
                                 書記官  陳鴻慈
中　　華　　民　　國　　111 　年　　6 　　月　　24　　日
附錄本案論罪科刑之法條
中華民國刑法第321條
犯前條第1項、第2項之罪而有下列情形之一者，處6月以上5年以
下有期徒刑，得併科50萬元以下罰金：
一、侵入住宅或有人居住之建築物、船艦或隱匿其內而犯之。
二、毀越門窗、牆垣或其他安全設備而犯之。
三、攜帶兇器而犯之。
四、結夥三人以上而犯之。
五、乘火災、水災或其他災害之際而犯之。
六、在車站、港埠、航空站或其他供水、陸、空公眾運輸之舟、
    車、航空機內而犯之。
前項之未遂犯罰之。